【裁判字號】    89,訴,756
【裁判日期】    900530
【裁判案由】    偽造文書等
【裁判全文】
臺灣高雄地方法院刑事判決                          八十九年度訴字第七五六號
    公  訴  人  臺灣高雄地方法院檢察署檢察官
    被      告  辛○○
    選任辯護人  黃榮作律師
    被      告  丑○○
    選任辯護人  林榮和律師
右列被告等因偽造文書等案件，經檢察官提起公訴（八十八年度偵字第二○九○九號
），本院判決如左：
    主  文
辛○○共同連續行使偽造私文書，足以生損害於他人，處有期徒刑壹年貳月。扣案之
中華電信公司ＳＩＭ識別卡參張、ＭＯＴＯＲＯＬＯ牌ＣＤ九二八型紅色外殼及台灣
啤酒外殼行動電話貳支、中華電信公司行動電話申請書參張、及如附表編號一至八所
示之行動電話申請書上偽造之署押共計拾肆枚，均沒收。
丑○○共同連續行使偽造私文書，足以生損害於他人，處有期徒刑拾月。如附表編號
一至八及十二所示之行動電話申請書上偽造之署押共計拾陸枚，均沒收。
    事  實
一、辛○○與丑○○於民國八十八年五月間起至同年六月間止，共同基於偽造私文書
    後加以行使，並意圖為自己不法利益之詐欺得利概括犯意聯絡，由辛○○以不詳
    方式取得如附表編號三至十一所示戊○○等人之身分證影本，並利用與甲○○簽
    訂契約之機會取得甲○○之身分證影本後，將如附表編號一至八所示甲○○等人
    之身分證影本，交予丑○○，而由丑○○分別持如附表編號一至五所示之甲○○
    等人之身份證影本，前往屏東縣內埔鄉○○村○○路一三八號「立通通訊器材行
    」，由丑○○填載如附表編號一、二、四所示甲○○及丙○○名義之行動電話申
    請書及偽簽甲○○、丙○○之署押，並利用不知情之該店負責人利飛虎填載如附
    表編號三、五所示戊○○及趙龍福名義之行動電話申請書，偽造戊○○及趙龍福
    等之署押於申請書上，而持以行使向中華電信股份有限公司（下稱中華電信公司
    ）及台灣大哥大股份有限公司（下稱台灣大哥大公司）申請如附表編號一至五所
    示之號碼0000000000號等五個行動電話門號。復由丑○○分別持如附
    表編號六至八所示壬○○等人之身分證影本，至屏東縣竹田鄉「大智電話行」，
    利用不知情之該店人員楊鳳霖填載行動電話申請書，偽造如附表編號六至八所示
    之壬○○等之署押於申請書上，並持以行使向中華電信公司申請如附表編號六至
    八所示之號碼0000000000號等三個行動電話門號。而丑○○於取得上
    開如附表編號一至八所示之行動電話ＳＩＭ識別卡後，即以郵寄或親自持以交付
    予辛○○，丑○○因此可獲取每支行動電話新台幣（下同）一千五百元之代價。
    辛○○復承上犯意，於八十八年八月間，分別以如附表編號九至十一所示子○○
    等人之身分證影本，持交「全泰通信有限公司」等通訊行，利用不知情之各該店
    人員填載行動電話申請書，偽造如附表編號九至十一所示子○○等之署押於申請
    書上，並持以行使向中華電信公司申請如附表編號九至十一所示之號碼0000
    000000號等三個行動電話門號。又丑○○亦承上犯意，於八十八年四月間
    ，因乘坐友人即癸○○之子所駕之自小客車，於下車時，見癸○○之身分證棄置
    於該自小客車旁，竟意圖為自己不法之所有，基於侵占脫離物之犯意，拾起上開
    身分證，並持之前往屏東市○○路十八之十五號「訊頡通信行」，利用不知情之
    該店人員填載行動電話申請書，偽造如附表編號十二所示之癸○○之署押於申請
    書上，並持以行使向中華電信公司申請如附表編號十二所示之號碼000000
    0000號行動電話門號。均足生損害於如附表所示甲○○等人、中華電信公司
    及台灣大哥大公司。而辛○○於取得上開如附表編號一至十一所示之行動電話Ｓ
    ＩＭ識別卡，丑○○取得如附表編號十二所示之行動電話ＳＩＭ識別卡後，隨即
    利用上開行動電話ＳＩＭ識別卡，插入其持有之行動電話內，並撥打他人電話號
    碼或國際電話加以行使之方式，連續使用上開門號之相關通信設備與他人通訊，
    致使中華電信公司及台灣大哥大公司陷於錯誤，誤認辛○○及丑○○係上開行動
    電話ＳＩＭ識別卡之合法使用人而提供通訊服務，並將發話之通訊費用列入如附
    表所示之名義上租用人之帳單，連續獲得免費使用行動電話通訊之財產上不法利
    益，共計各如附表所示之金額，辛○○撥打之費用總計二百三十一萬九千四百七
    十六元，丑○○撥打之費用總計一百零九萬二千零五十三元。嗣因警查獲丑○○
    後，經丑○○供述，並於八十八年八月十八日上午十時二十分許，經警持檢察官
    搜索票前往高雄縣鳳山市○○路三十號之三辛○○住處，扣得ＭＯＴＯＲＯＬＯ
    牌ＣＤ九二八型紅色外殼行動電話機乙支（含門號0000000000號ＳＩ
    Ｍ識別卡）；復於同日下午五時許，在高雄縣大寮鄉○○村○○路四巷九號辛○○家中，扣得中華電信公司行動電話申請書三張（門號為0000000000
    號、0000000000號及0000000000號）及門號000000
    0000號ＳＩＭ識別卡乙張、電話筆記簿乙本及ＭＯＴＯＲＯＬＯ牌ＣＤ九二
    八型台灣啤酒外殼行動電話機乙支（含門號0000000000號ＳＩＭ識別
    卡）等物，始查知上情。
二、案經屏東縣警察局內埔分局移送台灣高雄地方法院檢察署檢察官偵查起訴。
    理  由
一、訊據被告辛○○固坦認確由其持有使用上開台灣啤酒外殼之門號0000000
    000號行動電話，並使用過上開紅色外殼之門號0000000000號行動
    電話，及因與甲○○簽訂租賃契約，而持有由甲○○交付之身分證影本，並為警
    於其上址住處及家中扣得上開物品之事實不諱，惟矢口否認上開犯行，辯稱：伊
    從未交予身分證影本予丑○○，亦未委託丑○○申請過行動電話，且伊始於八十
    八年七月經乙○○介紹而認識丑○○，不可能於八十八年五、六月間即請丑○○
    申請上開行動電話，而伊所持用之門號0000000000號行動電話ＳＩＭ
    識別卡，係向乙○○以六千元之代價購得，又因乙○○於八十八年八月十四日曾
    至高雄縣鳳山市○○路三十號之三伊住處過夜，並於翌（十五）日在高雄縣大寮
    鄉○○村○○路四巷九號伊家中住宿二夜，乙○○於八十八年八月十六日離去，
    上開紅色外殼之門號0000000000號行動電話、中華電信公司行動電話
    申請書三張、及門號0000000000號ＳＩＭ識別卡乙張等物，均係乙○○所遺留，而伊僅使用上開紅色外殼之門號0000000000號行動電話二
    天半，本件係為乙○○及丑○○冀圖減輕其刑責，而栽贓予伊的云云。訊據被告
    丑○○固坦認其確於前揭時、地拾得癸○○之身分證後，將之據為己有，而持之
    申請如附表編號十二所示之行動電話，且於右揭期間，由被告辛○○交予如附表
    編號一至八所示甲○○等人之身分證影本，由其分別持之申請如附表編號一至八
    所示之甲○○等人名義之行動電話，每支行動電話其可獲取一千五百元之代價之
    事實不諱，惟辯稱：伊係受辛○○之委託，由辛○○交予身分證影本，而申請如
    附表編號一至八所示之甲○○等人名義之行動電話，但伊並不知此係冒名申請之
    行動電話云云。惟查：
  (一)被告辛○○確因與甲○○簽訂租賃契約，而持有由甲○○交付之身分證影本之事
    實，業據被告辛○○於警訊及本院審理時均供認不諱。復同案被告丑○○於警訊
    及偵、審中均供稱：伊係於以甲○○名義申請行動電話門號前不久，經乙○○介
    紹而認識辛○○，辛○○以傳真或當面交付之方式，交予伊如附表編號一至八所
    示之身分證影本，而由伊持之向「立通通訊器材行」及「大智電話行」申請如附
    表編號一至八所示之行動電話門號，除以甲○○及丙○○名義之行動電話申請書
    ，由伊填載並簽署甲○○及丙○○之署押外，其餘均由所申請之該店人員填載，
    而伊於取得上開門號之ＳＩＭ識別卡後，即以郵寄、或與辛○○約在高雄縣大寮
    鄉女子監獄前、或持之前往高雄縣鳳山市○○路三十號之三辛○○住處，交予辛○○，伊因此可獲取每支行動電話一千五百元之代價等語，核與證人即「立通通
    訊器材行」負責人利飛虎於警訊及偵查時及證人即「大智電話行」人員楊鳳霖於
    警訊時證述之情節大致相符；且被告辛○○供稱：伊與丑○○認識不深，但乙○○曾向伊欲借款二十萬元，而丑○○與乙○○熟識，丑○○可能因此欲誣陷伊云
    云，是被告辛○○既與被告丑○○認識不深，二人間亦無仇隙，被告丑○○應無
    設詞誣陷被告辛○○之理，復被告丑○○為上開供述，非僅不屬利己之辯詞，其
    亦可能因此而須負共犯之刑責，是被告丑○○並無所謂冀圖減輕其刑責，而栽贓
    予被告辛○○可言，其上開供詞自堪信屬真實。並證人即被害人甲○○於警訊時
    證稱：伊身分證不曾借予他人使用，亦未申請如附表編號一、二所示之行動電話
    門號，但曾於八十八年三、四月間，因向被告辛○○承租倉庫時，有影印身分證
    予被告辛○○作為資料，而伊與被告辛○○接洽上開承租事宜時，發現其每次身
    上均帶不同形式之行動電話，被告辛○○並稱其常以行動電話打交友熱線，與大
    陸妹聊天，且大陸妹聲音甜美等語，且證人即被害人庚○○於警訊時證述：伊身
    分證曾遺失過，並無申請如附表編號八所示之行動電話等語。此外，復有如附表
    編號一至八所示行動電話申請書影本八紙附卷可稽。準此，被告所辯：伊從未交
    予身分證影本予丑○○，亦未請丑○○申請過行動電話云云，應屬事後推諉之詞
    ，不足採信。而被告辛○○雖於本院審理時辯稱：伊並無交付甲○○之身分證影
    本予丑○○，可能因乙○○曾借住伊家中時，趁機竊取該身分證影本，而交付予
    丑○○，且與伊簽訂契約者不僅甲○○而己，如伊確有此不法之犯意，豈會僅以
    甲○○之身分證影本冒名申請云云，並提出租賃契約八份為證，惟被告辛○○雖
    不僅與證人甲○○簽立契約，且與其他人簽訂契約，並均使契約相對人交付身分
    證影本，然尚難以被告辛○○並無以其他人之身分證影本冒名申請行動電話，及
    並無其他證據足資佐證上開證人甲○○之身分確為被告丑○○或另案被告乙○○
    所竊取，即以此認為上開甲○○之身分證影本並非被告辛○○交予被告丑○○，
    故無法據此以為有利被告辛○○事實認定之依據，附此說明。
  (二)被告辛○○確由其持有使用上開台灣啤酒外殼之門號0000000000號行
    動電話，並使用上開紅色外殼之門號0000000000號行動電話二天半，
    及為警於其上址住處及家中扣得上開物品之事實，業據被告辛○○於本院審理時
    供承不諱。雖被告辛○○於本院審理時辯稱：伊共計向乙○○購買過行動電話Ｓ
    ＩＭ識別卡四次，前二次係由伊先付定金，乙○○將ＳＩＭ識別卡寄來後，再補
    足款項，第三次是直接交易，第四次先寄卡來後，伊再付款，匯款紀錄係前二次
    之交易云云，並提出高雄縣鳳山農會匯款單影本二紙為據；惟證人即另案被告乙○○於本院審理時證稱：伊與被告辛○○及丑○○二人均認識，但不是很熟，伊
    從未賣予被告辛○○ＳＩＭ識別卡，伊雖確有收取被告辛○○之匯款四千五百元
    款項，但此係伊與被告辛○○私人借貸，他匯還予伊的，又伊從未曾至被告辛○○之住處或家中過夜，伊於八十八年七月至九月間，均在台西的工地，不可能於
    八十八年八月間遺留東西在被告辛○○住處等語，苟如被告辛○○所言，證人乙○○確於八十八年八月間曾在上址其住處及家中住宿過夜，並上開行動電話申請
    書確係證人乙○○冒名申請，然衡情證人乙○○豈會攜帶犯罪證據之上開行動電
    話申請書在其身上，而至被告辛○○家中？並證人乙○○所須顧慮者，係此犯罪
    行為不被發覺，是證人乙○○焉會將之置放在被告辛○○之家中，欲以此栽贓被
    告辛○○，並因此可能為被告辛○○供述係其所為？又證人乙○○何以遺留上開
    ＭＯＴＯＲＯＬＯ牌ＣＤ九二八型紅色外殼行動電話機乙支（含門號00000
    00000號ＳＩＭ識別卡）及門號0000000000號ＳＩＭ識別卡乙張
    ，在上址被告辛○○住處及家中，事後均未向被告辛○○請求返還該行動電話及
    ＳＩＭ識別卡？凡此諸多疑點，均足證被告辛○○之辯詞，顯有瑕疪。而被告辛○○雖確有匯款予證人乙○○，惟此匯款之原因，係為被告辛○○欲向證人乙○○購買冒名申請之ＳＩＭ識別卡、或係為償還與證人乙○○間之私人借款，尚非
    無疑，是亦難據此即認上開匯款係被告辛○○以為向證人乙○○購買冒名申請Ｓ
    ＩＭ識別卡之款項。且證人即被害人子○○於警訊時證述：伊身分證曾遺失過，
    並無申請如附表編號九所示之行動電話等語。此外，復有ＭＯＴＯＲＯＬＯ牌Ｃ
    Ｄ九二八型紅色外殼行動電話機乙支（含門號0000000000號ＳＩＭ識
    別卡）、中華電信公司行動電話申請書三張（門號為0000000000號、
    0000000000號及0000000000號）、門號00000000
    00號ＳＩＭ識別卡乙張及ＭＯＴＯＲＯＬＯ牌ＣＤ九二八型台灣啤酒外殼行動
    電話機乙具（含門號0000000000號ＳＩＭ識別卡）等物扣案可資佐證
    。從而，如附表編號九至十一所示之號碼0000000000號等三個行動電
    話，應為被告辛○○以子○○等人之名義，冒名申請之事實，堪予認定。是被告
    所辯：伊所持用之門號0000000000號行動電話ＳＩＭ識別卡，係向乙○○以六千元之代價購得，又因乙○○於八十八年八月十四日至同月十六日在伊
    上址住處及家中住宿過夜，上開紅色外殼之門號0000000000號行動電
    話、中華電信公司行動電話申請書三張、及門號0000000000號ＳＩＭ
    識別卡乙張等物，均係乙○○所遺留，本件應係乙○○冀圖減輕其刑責，而栽贓
    予伊的云云，顯係事後卸責之詞，尚難採信。
  (三)被告丑○○確有於前揭時、地拾得癸○○之身分證後，將之據為己有，而持之申
    請如附表編號十二所示之行動電話一情，業據被告丑○○於警訊及偵、審中均供
    承不諱，核與證人即被害人癸○○於警訊及偵查時證述之情節大致相符，並證人
    即「訊頡通信行」人員潘麗雅於警訊時證述屬實，且有以癸○○名義之行動電話
    申請書影本乙紙在卷足憑，是被告丑○○之自白核與事實相符，堪信為真實。
  (四)被告丑○○亦確有於右揭期間，由被告辛○○交予如附表編號一至八所示甲○○
    等人之身分證影本，由其分別持之申請如附表編號一至八所示之甲○○等人名義
    之行動電話，而每支行動電話可獲取一千五百元之代價之事實，業據被告丑○○
    於警訊及偵、審中均供承明白。雖被告丑○○辯稱：伊係受辛○○之委託，並不
    知此係冒名申請云云，惟被告丑○○於本院審理時供稱：當時伊係在家幫忙成衣
    業等語，是被告丑○○既非從事為人申請行動電話之業務，何以受被告辛○○委
    託辦理申請行動電話事宜，並由其申請達八支行動電話門號，而每支行動電話門
    號復可獲取高達一千五百元之代價？且申請名義人之住居所散佈於全省各地，並
    被告丑○○於本院審理時供稱：伊於申請後，有問辛○○申請所用之身分證如何
    取得，辛○○叫伊不要問那麼多等語；準此，被告丑○○豈會不知此為冒名申請
    之行動電話？從而，被告丑○○應知被告辛○○委其申請之行動電話，係屬冒名
    申請之行動電話，而基於共同犯意聯絡，由其持以申請之事實，應堪認定；是被
    告丑○○所辯上情，顯係事後飾卸之詞，殊難採信。
  (五)被告辛○○於取得上開如附表編號一至十一所示之行動電話ＳＩＭ識別卡，被告
    丑○○取得如附表編號十二所示之行動電話ＳＩＭ識別卡後，隨即利用上開行動
    電話ＳＩＭ識別卡，插入其持有之行動電話內，而撥打各如附表所示之金額，有
    中華電信公司如附表所示（除附表編號五外）行動電話之欠費查詢及補單十一紙
    、及台灣大哥大公司如附表編號五行動電話之欠費查詢乙紙附卷可按。是被告辛○○持如附表編號一至十一所示之行動電話ＳＩＭ識別卡撥打之費用，總計二百
    三十一萬九千四百七十六元，丑○○持如附表編號十二所示行動電話ＳＩＭ識別
    卡撥打之費用，總計一百零九萬二千零五十三元之事實，亦堪認定。
  綜上所述，本件事證明確，被告等上開犯行，均堪認定。
二、核被告辛○○所為，係犯刑法二百十六條、第二百十條之行使偽造私文書罪及第
    三百三十九條第二項之詐欺得利罪。被告丑○○所為，係犯刑法二百十六條、第
    二百十條之行使偽造私文書罪、第三百三十七條之侵占脫離物罪及第三百三十九
    條第二項之詐欺得利罪。被告等二人間，就如附表編號一至八所示之行使偽造私
    文書及詐欺得利犯行部分，有犯意之連絡及行為之分擔，均為共同正犯。被告等
    利用不知情之「立通通訊器材行」、「大智電話行」、「訊頡通信行」及「全泰
    通信有限公司」等各該店人員，以遂行其偽造署押及私文書犯行，為間接正犯。
    其等於附表所示之行動電話申請書上偽造署押之行為，應係偽造私文書之階段行
    為，而偽造私文書之低度行為，為其後行使偽造私文書之高度行為所吸收，均不
    另論罪；被告等所為數次行使偽造私文書、撥打冒名申請之行動電話詐欺得利行
    為，時間緊接，方法相同，觸犯構成要件相同之罪名，顯係基於概括犯意反覆為
    之，均應依連續犯規定分別論以一罪，並依法加重其刑。被告辛○○所犯上開二
    罪，及被告丑○○所犯上開三罪間，均有方法結果之牽連關係，為牽連犯，爰依
    刑法第五十五條之規定，均從一重之行使偽造私文書罪處斷。公訴意旨雖未論及
    被告等如附表編號三至八及編號十二所示之行使偽造私文書及詐欺得利犯行，並
    被告丑○○之侵占脫離物罪，惟此部分與前揭論罪科刑部分有連續犯及牽連犯之
    裁判上一罪關係，均為起訴效力所及，本院當得加以審酌，附此敘明。爰審酌被
    告等之品行，因貪圖不法利益而為本件犯行，被告辛○○冒名申請之行動電話達
    十一支之多，且撥打冒名申請之行動電話通話費高達二百三十一萬九千四百七十
    六元，被告丑○○撥打冒名申請之行動電話通話費亦有一百零九萬二千零五十三
    元，且被告辛○○係委由被告丑○○申請如附表編號一至八所示之行動電話，犯
    罪情節較重，犯罪之手段、目的、所生危害，及被告辛○○犯後未坦承犯行，被
    告丑○○犯後供認部分犯行，態度尚佳等一切情狀，分別量處如主文所示之刑，
    以為懲儆。另扣案之中華電信公司ＳＩＭ識別卡三張、ＭＯＴＯＲＯＬＯ牌ＣＤ
    九二八型紅色外殼及台灣啤酒外殼行動電話二支及中華電信公司行動電話申請書
    三張，係被告辛○○所有且供犯罪所用或因犯罪所得之物，應依刑法第三十八條
    第一項第二款、第三款之規定，宣告沒收；又如附表編號一至八及十二所示之行
    動電話申請書上偽造之署押共計十六枚，亦依刑法第二百十九條之規定，宣告沒
    收；至編號九至十一所示之行動電話申請書上偽造子○○等人之署押共計六枚，
    上開申請書既已宣告沒收，自無庸另對其上偽造之署押為沒收之諭知，並扣案之
    電話筆記簿乙本，雖為被告辛○○所有，惟此僅係供被告辛○○記載電話號碼所
    用之物，並非供或預備供犯罪所用之物，亦非違禁物，爰均不另為沒收之諭知，
    併此敘明。
據上論斷，應依刑事訴訟法第二百九十九條第一項前段，刑法第二十八條、第五十六
條、第二百十六條、第二百十條、第三百三十七條、第三百三十九條第二項、第二百
十九條、第五十五條、第三十八條第一項第二款、第三款，罰金罰鍰提高標準條例第
一條前段，判決如主文。
本案經檢察官高碧霞到庭執行職務。
中      華      民      國        九十    年      五    月      三十    日
                                  臺灣高雄地方法院刑事第六庭
                                      審判長法  官   趙家光
                                            法  官   張世賢
                                            法  官   洪榮家
右正本證明與原本無異。
如不服本判決，應於判決送達後十日內，向本院提出上訴狀。
                                            書記官   陳寰瑛
中      華      民      國        九十    年      五    月      三十    日
附表：
┌──┬───────────┬──────────┬─────────┐
│編號│     行動電話門號     │被冒名申請人及署押數│    盜打金額      │
├──┼───────────┼──────────┼─────────┤
│一  │0000000000號│甲○○，二枚        │六十六萬四千五百八│
│    │                      │                    │十四元            │
├──┼───────────┼──────────┼─────────┤
│二  │0000000000號│甲○○，二枚        │四十五萬五千五百八│
│    │                      │                    │十三元            │
├──┼───────────┼──────────┼─────────┤
│三  │0000000000號│戊○○，二枚        │十萬零四千二百七十│
│    │                      │                    │三元              │
├──┼───────────┼──────────┼─────────┤
│四  │0000000000號│丙○○，二枚        │四十七萬四千六百九│
│    │                      │                    │十七元            │
├──┼───────────┼──────────┼─────────┤
│五  │0000000000號│趙龍福，二枚        │九萬一千九百八十五│
│    │                      │                    │元                │
├──┼───────────┼──────────┼─────────┤
│六  │0000000000號│壬○○，二枚        │三萬九千八百七十四│
│    │                      │                    │元                │
├──┼───────────┼──────────┼─────────┤
│七  │0000000000號│丁○○，一枚        │十一萬零九百三十一│
│    │                      │                    │元                │
├──┼───────────┼──────────┼─────────┤
│八  │0000000000號│庚○○，一枚        │二十四萬六千七百五│
│    │                      │                    │十元              │
├──┼───────────┼──────────┼─────────┤
│九  │0000000000號│子○○，二枚        │六萬四千六百三十二│
│    │                      │                    │元                │
├──┼───────────┼──────────┼─────────┤
│十  │0000000000號│游祥祺，二枚        │六萬一千六百三十三│
│    │                      │                    │元                │
├──┼───────────┼──────────┼─────────┤
│十一│0000000000號│己○○，二枚（起訴書│四千五百三十四元  │
│    │                      │誤載為游祥祺）      │                  │
├──┼───────────┼──────────┼─────────┤
│十二│0000000000號│癸○○，二枚        │一百零九萬二千零五│
│    │                      │                    │十三元            │
└──┴───────────┴──────────┴─────────┘
附錄本案論罪科刑法條全文：
刑法第二百十條：
  偽造、變造私文書，足以生損害於公眾或他人者，處五年以下有期徒刑。
刑法第二百十六條：
  行使第二百十條至第二百十五條之文書者，依偽造、變造文書或登載不實事項或使
  登載不實事項之規定處斷。
刑法第三百三十九條：
  意圖為自己或第三人不法之所有，以詐術使人將本人或第三人之物交付者，處五年
  以下有期徒刑、拘役或科或併科一千元以下罰金。
  以前項方法得財產上不法之利益或使第三人得之者，亦同。
  前二項之未遂犯罰之。


司法院資訊處製作；財團法人民間司法改革基金會備份。
